【裁判字號】    99,台上,1771
【裁判日期】    990923
【裁判案由】    請求給付承攬報酬
【裁判全文】
最高法院民事裁定            九十九年度台上字第一七七一號
上  訴  人  錦順營造股份有限公司
法定代理人  甲○○
訴訟代理人  詹順發律師
被 上訴 人  騏銘企業有限公司
法定代理人  乙○○
訴訟代理人  陳韋霖律師
上列當事人間請求給付承攬報酬事件，上訴人對於中華民國九十
九年五月十二日台灣高等法院第二審判決（九十八年度建上字第
一一號），提起上訴，本院裁定如下：
    主  文
上訴駁回。
第三審訴訟費用由上訴人負擔。
    理  由
按上訴第三審法院，非以原判決違背法令為理由，不得為之。又
提起上訴，上訴狀內應記載上訴理由，其以民事訴訟法第四百六
十九條所定事由提起第三審上訴者，應於上訴狀內表明：原判決
所違背之法令及其具體內容、暨依訴訟資料合於該違背法令之具
體事實。其依同法第四百六十九條之一規定提起上訴者，並應具
體敘述為從事法之續造、確保裁判之一致性或其他所涉及之法律
見解具有原則上重要性之理由。同法第四百六十七條、第四百七
十條第二項分別定有明文。而依同法第四百六十八條規定，判決
不適用法規或適用不當者，為違背法令；依同法第四百六十九條
規定，判決有該條所列各款情形之一者，為當然違背法令。是當
事人提起第三審上訴，如合併以同法第四百六十九條及第四百六
十九條之一之事由為上訴理由時，其上訴狀或理由書應表明該判
決所違背之法令條項，或有關判例、解釋字號，或成文法以外之
習慣或法理等及其具體內容，暨係依何訴訟資料合於該違背法令
之具體事實，並具體敘述為從事法之續造、確保裁判之一致性或
其他所涉及之法律見解具有原則上重要性之理由。如未依上述方
法表明，或其所表明者與上開法條規定不合時，即難認為已合法
表明上訴理由，其上訴自非合法。本件上訴人對於原判決提起第
三審上訴，雖以該判決違背法令為由，惟核其上訴理由狀所載內
容，徒就原審取捨證據、認定事實及解釋契約之職權行使所為：
被上訴人於民國九十五年四月二十一日與上訴人簽訂「工程合約
承攬書」（下稱系爭契約），承攬上訴人所承包「桃園水利大樓
整修工程」內之建物外部整修（不含外牆打除粉光）、梯廳整修
及門窗、地下室停車場、景觀等工程。嗣後上訴人於九十六年三
月二十九日終止系爭契約，其應給付被上訴人之款項為：不當扣
款新台幣（下同）四十四萬一千二百十八元、已完工未付款部分
之工程款計一百三十一萬八千六百四十三元、賠償被上訴人之備
料損失計四百三十四萬零九百六十一元、及其向被上訴人購買石
英磚等材料之價金共一百五十六萬五千一百八十七元。而系爭工
程進度落後、外牆油漆施工不良、外牆不銹鋼造型線板施作錯誤
，均非可歸責於被上訴人，上訴人主張以逾期違約金、施作瑕疵
、逾期增加支出之費用及溢領款等與被上訴人得請求之各該款項
為抵銷，均不可採。則被上訴人本於系爭契約、民法第五百十一
條規定及買賣之法律關係，請求上訴人給付前述款項合計為七百
六十六萬六千零九元及自九十六年七月六日（訴狀繕本送達翌日
）起之法定遲延利息，洵屬有據，應予准許等論斷，泛言指摘為
不當。而非表明該判決所違背之法令及其具體內容，暨依訴訟資
料合於該違背法令之具體事實，更未具體敘述為從事法之續造、
確保裁判之一致性或其他所涉及之法律見解具有原則上重要性之
理由，難認其已合法表明上訴理由。依首揭說明，應認其上訴為
不合法。
據上論結，本件上訴為不合法。依民事訴訟法第四百八十一條、
第四百四十四條第一項、第九十五條、第七十八條，裁定如主文
。
中    華    民    國  九十九  年    九    月  二十三  日
                      最高法院民事第三庭
                          審判長法官  蘇  茂  秋
                                法官  李  慧  兒
                                法官  王  仁  貴
                                法官  陳  國  禎
                                法官  高  孟  焄
本件正本證明與原本無異
                                      書  記  官
中    華    民    國  九十九  年    十    月    五    日
                                                      Ｅ

司法院資訊處製作；財團法人民間司法改革基金會備份。
